臺灣宜蘭地方法院刑事判決
                                      109年度易字第482號
公  訴  人  臺灣宜蘭地方檢察署檢察官
被      告  曾勝偉



上列被告因詐欺案件，經檢察官提起公訴（109年度偵字第4385
號），本院判決如下：
    主　文
曾勝偉幫助犯洗錢防制法第十四條第一項之一般洗錢罪，處有期
徒刑參月，併科罰金新臺幣貳萬元，罰金如易服勞役，以新臺幣
壹仟元折算壹日。緩刑貳年，並應向檢察官指定之政府機關、政
府機構、行政法人、社區或其他符合公益目的之機構或團體，提
供陸拾小時之義務勞務，及接受法治教育課程貳場次，緩刑期間
付保護管束。
    犯罪事實
一、曾勝偉知悉金融機構帳戶為個人信用之表徵，具有一身專屬
    性質，且申請開立金融帳戶並無任何特殊限制，任何人只要
    有些許款項，均可自行至不同金融機構申請開立多數帳戶使
    用，且依其之社會經驗，已有相當之智識程度可預見將其申
    請開立之銀行帳戶提供不相識之人使用，有遭他人利用作為
    詐欺取財轉帳、匯款等犯罪工具，並以之作為收受、提領特
    定犯罪所得使用，提領後即產生遮斷資金流動軌跡以逃避國
    家追訴、處罰之效果，而藉此掩飾犯罪所得之真正去向之可
    能，竟仍基於縱有人以其金融帳戶實施詐欺取財、洗錢等犯
    罪，亦不違背其本意之幫助詐欺取財、幫助洗錢之不確定故
    意，於民國109年4月28日20時48分許，在臺中市全家便利超
    商臺中市民店，以店到店方式將其申設之台新銀行逢甲分行
    帳號00000000000000號帳戶（下稱台新帳戶）之提款卡及中
    國信託商業銀行西屯分行帳號000000000000號帳戶（下稱中
    信帳戶）存摺、提款卡交予真實姓名年籍不詳通訊軟體LINE
    名稱為「資金...快速放款」之成年人所屬詐騙集團，再以
    通訊軟體LINE告知密碼，容任該詐騙集團成員得以任意使用
    上開台新及中信帳戶作為對被害人詐欺取財後，收取被害人
    之轉帳、匯款及提領犯罪所得使用，以此方式對於該詐騙集
    團成員提供助力。嗣該詐騙集團成員即於取得上開台新及中
    信帳戶之存摺、提款卡及密碼後，旋即意圖為自己不法所有
    ，基於詐欺取財之犯意，分別於附表所列時間及方式，詐騙
    如附表所示之杜金河、詹湘郎，致杜金河、詹湘郎各自陷於
    錯誤，而分別於附表所列時間將如附表所示之款項匯至上開
    台新及中信帳戶，再由該詐騙集團成員將帳戶內款項轉出或
    提領共17萬元，以此方式製造上開詐欺犯罪所得之金流斷點
    ，使警方無從追查，而掩飾、隱匿上開詐欺犯罪所得之本質
    、來源及去向。嗣因杜金河、詹湘郎察覺有異，報警處理，
    始查悉上情。
二、案經宜蘭縣政府警察局宜蘭分局報告臺灣宜蘭地方檢察署檢
    察官偵查起訴。
    理　由
壹、程序部分
一、按被告以外之人於審判外之言詞或書面陳述，除法律有規定
    者外，不得作為證據，刑事訴訟法第159條第1項定有明文。
    又被告以外之人於審判外之陳述，雖不符刑事訴訟法第159
    條之1至第159條之4之規定，而經當事人於審判程序同意作
    為證據，法院審酌該言詞陳述或書面陳述作成時之情況，認
    為適當者，亦得為證據；當事人、代理人或辯護人於法院調
    查證據時，知有同法第159條第1項不得為證據之情形，而未
    於言詞辯論終結前聲明異議者，視為有前項之同意，刑事訴
    訟法第159條之5亦定有明文。查本判決下列所引之各項供述
    證據，檢察官、被告曾勝偉於準備程序及審判程序時，均未
    爭執其證據能力，且於本院言詞辯論終結前亦均未聲明異議
    (見本院卷第37頁至第39頁、第206頁至第213頁)，本院審酌
    各該證據作成時之情況，其取得過程並無瑕疵或任何不適當
    之情況，應無不宜作為證據之情事，認以之作為證據應屬適
    當，爰依刑事訴訟法第159條之5第2項規定，自得作為證據
    ，合先敘明。
二、至其餘非供述證據部分，本院查無有何違反法定程序取得之
    情形，復經本院於審理中踐行證據調查程序，依刑事訴訟法
    第158條之4之反面解釋，認有證據能力。
貳、實體部分
一、認定犯罪事實所憑之證據及理由：
    訊據被告固坦承上開台新、中信帳戶均為其所申設，且於上
    開時、地將其所申設之上開台新帳戶之提款卡及中信帳戶之
    存摺、提款卡，以店到店方式寄交予真實姓名年籍不詳之人
    ，並以通訊軟體LINE告知「資金...快速放款」密碼之事實
    ，惟矢口否認有何幫助詐欺取財、幫助洗錢之犯行，辯稱：
    我是為了辦貸款才將帳戶交給對方，我也是被騙，我發現後
    就立刻掛失，也有打反詐騙電話並報案，我不是故意要幫助
    詐騙集團等語。經查：
(一)上開2帳戶均為被告所申設，並依通訊軟體LINE名稱為「資
    金...快速放款」之成年詐騙集團成員指示，將上開台新帳
    戶提款卡及中信帳戶之存摺、提款卡，以店到店方式寄送予
    真實姓名、年籍不詳之成年詐騙集團成員使用，並告知「資
    金...快速放款」密碼，而告訴人杜金河、詹湘郎分別於附
    表所列時間遭詐騙集團詐欺，因而陷於錯誤而於附表所列時
    間將附表所示金額分別匯至被告之上開中信及台新帳戶，該
    等款項旋即分別於如附表所示之時間遭人轉出或提領共17萬
    元等情，為被告所不爭執，且據證人即告訴人杜金河、詹湘
    郎於警詢中證述綦詳（見警卷第21頁、第23頁至第25頁），
    並有受理刑事案件報案三聯單、內政部警政署反詐騙諮詢專
    線紀錄表、匯款申請書回條、國泰世華銀行ATM交易明細表
    、手機通話紀錄截圖畫面、台新國際商業銀行開戶基本資料
    及交易明細、中國信託銀行開戶基本資料及交易明細、Fami
    ly Mart寄件收據等在卷可考（見警卷第22頁、第26頁至第3
    3頁、第60頁、第63頁至第66頁），足見被告之上開2帳戶，
    確遭詐騙集團利用作為詐欺取財之犯行使用，且上開台新、
    中信帳戶內如附表所示之詐欺取財犯罪所得款項，亦分別經
    轉出一空及提領共17萬元而產生遮斷資金流動軌跡，致偵查
    機關無從追查該等犯罪所得之去向無誤，此部分事實首堪認
    定。
(二)被告以前詞置辯，是本案應審酌者厥為被告有無幫助詐欺取
    財、洗錢之不確定犯意？經查：
１、按刑法之故意犯，可分為直接故意與不確定故意，所謂不確
    定故意即指行為人對於構成犯罪之事實，預見其發生而其發
    生並不違反其本意，刑法第13條第2項定有明文。次按金融
    機構貸款業務涉及國家金融體系穩定與健全運作，於信用評
    價、償債能力勢必從嚴審查，其擔保品、信用能力不足者，
    多為金融機構所拒，至民間借款業者，其放貸條件未若金融
    機構嚴謹，然因呆帳風險提升，借款利率將隨之提高，此乃
    借貸市場正常機制，代辦貸款業者不論係向金融機構抑或民
    間業者借貸，其受託代為辦理相關程序，自當循其交易常規
    辦理，此為一般智識程度之守法公民均應有之認識。再按於
    郵局或銀行等金融機構開設存款帳戶暨請領存摺及提款卡，
    係針對個人身分及信用予以資金流通之經濟活動，具有強烈
    專屬性，且任何人均可在不同之金融機構申辦數個金融帳戶
    存摺、提款卡使用，如無正當理由，實無借用他人存摺、提
    款卡使用之理，而銀行帳戶存摺、提款卡及密碼亦事關個人
    財產權益之保障，其專有性甚高，除非本人或與本人親密關
    係者，難認有何理由可自由流通使用該存摺、提款卡及密碼
    ，一般人均有妥為保管及防止他人任意使用之認識，縱特殊
    情況偶需交付他人使用，亦必深入瞭解用途及合理性，始予
    提供，且該等專有物品如落入不明人士手中，而未加以闡明
    正常用途，極易被利用為與財產有關之犯罪工具，而有犯罪
    意圖者，非有正當理由，竟徵求他人提供帳戶，客觀上可預
    見其目的，係供為某筆資金之存入，後再行領出之用，且該
    筆資金之存入及提領過程係有意隱瞞其流程及行為人身分曝
    光之用意，一般人本於一般認知能力均易於瞭解，報章媒體
    復一再披露詐騙集團為規避查緝，故使用他人帳戶以遂行
　　詐欺、洗錢之不法犯罪態樣。
２、被告於行為時為28歲之成年人，具大學畢業之智識程度，先
    前從事餐飲工作，擔任過研發、採購及督導，且有貸款經驗
    ，此為被告所自承（見偵卷第37頁及其背面；本院卷第211
    頁），足認已具一般智識程度，非年幼無知或毫無社會經驗
    之人，且近來網路詐騙、電話詐騙等詐欺取財犯罪類型，層
    出不窮，該等犯罪多係利用他人帳戶，作為詐欺取財所得財
    物出入帳戶，此經媒體廣為報導，政府亦多方政令宣導防止
    發生，對於前揭詐騙集團成員取得其所申辦之上開2帳戶資
    料，可能用於詐欺取財、洗錢犯罪一節，難謂沒有預見。且
    被告於偵查中陳稱：我有信用貸款之經驗，也有汽機車貸款
    之經驗，貸款前對方都沒有要我寄出存摺、提款卡並告知密
    碼，我有先找銀行問過，但我近期增貸且還有信用貸款要還
    ，所以銀行沒辦法借我等語（見偵卷第37頁及其背面），另
    據LINE對話紀錄截圖所示，被告曾多次詢問「你們那邊不用
    審核甚麼嗎貨不用擔保甚麼」、「我這樣直接把簿子跟卡給
    你們沒還我或是被拿去做事情我有什麼保障」、「我會怕」
    、「因為太多詐騙的了」、「不是我想要知道提供密碼的用
    意是？」等語，有LINE對話紀錄截圖在卷可參（見警卷第34
    頁至第59頁），足徵被告除知悉信用評價、提供擔保品於一
    般借貸實務當中甚為重要外，其更對於提供存摺、提款卡及
    密碼給對方感到遲疑，足認被告對於將個人金融帳戶之存摺
    、提款卡及密碼等物交予不詳之他人手中，極易被他人利用
    作為與財產有關之犯罪工具乙情，應有所預見。
３、再者，被告自陳其始終僅以LINE與「資金...快速放貸」聯繫
    ，並無留存其他聯繫方式，且未曾向對方確認其真實姓名、
    服務公司，曾經擔心對方是詐騙集團，寄出存摺、提款卡，
    當下也認為有風險等語(見警卷第2頁；偵卷第36頁背面；本
    院卷第210頁)，且據卷附LINE對話紀錄截圖所示，被告曾表
    示「因為我連地址都沒有我寄過去真的會有點害怕」、「希
    望你們是正派經營」、「因為太多案例了」、「好像沒一個
    是成功借到錢的」，堪認被告對於「資金...快速放貸」之
    人所屬公司可能並非正派、合法之經營應已有所預見且有所
    懷疑，且被告亦供稱對於「資金...快速放貸」之真實身分
    一無所知（見偵卷第36頁背面），實為陌生人，在雙方毫無
    信賴基礎之下，被告未曾就對方之真實姓名、背景、聯絡方
    式、公司資料等加以詢問，難認僅因「資金...快速放貸」
    簡單回覆幾張不知對話雙方為何人之手機畫面截圖（見警卷
    第41頁背面至第42頁背面），未提出相關資料佐證下，即遽
    信對方所述為真。且據前開畫面所示，未見確實成功貸款之
    情形，是被告辯稱：對方傳幾個成功的案例給我，才會相信
    對方等語（見本院卷第210頁），與客觀證據不符，難以採
    信。且被告於本院準備程序時供稱：我交出去的2個帳戶沒
    有餘額，且寄出去之後對方說不能使用，我也就沒有使用等
    語(見本院卷第35頁至第36頁)，並於本院審理時供稱：當下
    我真的急需用錢，才會想說應該沒問題等語（見本院卷第21
    0頁），然被告需要此筆貸款之原因，其於偵查中供稱：我
    當時要繳信用卡及貸款，也要還跟朋友週轉的錢等語（見偵
    卷第37頁背面）；於本院準備程序時供稱：我有做網路上的
    生意，需要資金周轉等語（見本院卷第34頁）；於本院審理
    時供稱：當時因為跟別人合資投資外匯虧錢，我是跟朋友借
    錢，我朋友當時也急需用錢，所以我才趕快去辦貸款等語（
    見本院卷第211頁），所述原因前後不一，是其是否確實有
    急需，亦非無疑。復參酌被告寄出時，上開台新帳戶餘額僅
    有28元，而於寄出當日被告自中信帳戶提領2,000元後，該
    中信帳戶餘額則僅有656元，此有台新及中信帳戶交易明細
    在卷可考(見警卷第28頁至第33頁)，此與一般幫助詐欺、洗
    錢之行為人多於交付帳戶予他人之前，多會提供帳戶內款項
    餘額較低之帳戶或先將帳戶內款項盡量提領殆盡，以免帳戶
    內原有之存款遭人領取，並減少日後無法取回帳戶所生損失
    之犯罪型態相符，足徵被告主觀上已預見將上開2帳戶存摺
    、提款卡及密碼交予「資金...快速放貸」所屬公司後，即
    失去對上開2帳戶之控管，可能遭他人騙取使用，然為滿足
    個人獲取金錢之私慾，縱使未成功獲取報酬，惟因其所受損
    害甚微，不妨一試之心理，容任素未謀面亦毫不相識之第三
    人對上開2帳戶為支配使用以從事詐欺及洗錢，其主觀上具
    有幫助詐欺、幫助洗錢之不確定故意，至為明確。
４、至被告雖辯稱：對方收到之後，一開始先匯款15萬元進來我
    中國信託的帳戶，我以為是要放貸給我的，後來我發現那筆
    15萬元被領出之後，我有問對方為何款項被提領出去，對方
    說錢是我的，但他們要測試此帳戶是否可以正常使用，後來
    說晚上要來臺中跟我簽約並歸還我的存摺，簽完約之後會把
    錢直接匯到我的帳戶，對方當天還有回覆我，隔天我覺得怪
    怪的，就打電話去中信詢問帳戶使用情形，結果中信說我的
    帳戶被設為警示，我馬上密對方，但對方就不理我，我就去
    報案了等語（見本院卷第210頁）。惟遍查卷附LINE對話紀
    錄截圖，未見被告有向「資金...快速放款」詢問15萬元款
    項進出乙事，且當「資金...快速放款」詢問為何帳戶遭掛
    失時，被告答以「剛剛警察打給我說我中信變警示帳戶」等
    語（見警卷第58頁背面），被告係於109年5月5日掛失台新
    帳戶並於同日15時21分許始向警察局報案乙情，有內政部警
    政署109年10月30日警署刑防字000000000號函、台新國際商
    業銀行109年10月30日台新作文字第10923372號函在卷可參
    （見本院卷第45頁至第47頁、第49頁），是其所辯與客觀證
    據已有不符，難以遽信。被告固又辯稱：我提供給對方的帳
    戶是我自己一直使用中的帳戶，且中信帳戶是我當時公司的
    薪轉帳戶，如果我真的要賣帳戶，也不可能提供我的薪轉帳
    戶給別人用等語（見本院卷第34頁、第211頁），然被告交
    付之上開2帳戶，餘額均所剩未幾，且被告於寄出前，特自
    中信帳戶提領2,000元，致中信帳戶餘額僅剩656元等節，已
    如前述，況被告於準備程序時供稱：案發當時還沒有到發薪
    水日期，帳戶內也沒有現金，在發薪水前，就發生警示問題
    ，我跟公司報告並用工作證明再辦一個臨時帳戶作為薪轉使
    用等語（見本院卷第36頁），是無從據此為有利被告之認定
    。此外，被告雖有於109年5月5日15時21分許報案，有內政
    部警政署反詐騙諮詢專線紀錄表在卷可參（見本院卷第46頁
    至第47頁），然其有容任詐欺及洗錢犯罪結果發生之不確定
    故意，已認定如前，被告於109年5月5日本案詐欺犯罪終了
    、犯罪結果發生後，始通報內政部警政署反詐騙諮詢專線，
    時間雖在109年5月8日告訴人詹湘郎報案前（見警卷第63頁
    ），仍屬事後彌縫措施，縱被告自109年5月5日15時21分許
    起已無幫助犯罪之直接或間接故意，然對於前所容任、犯罪
    業已終了之本案犯罪結果，仍應負幫助之罪責。
(三)綜上所述，被告既預見其將上開台新帳戶提款卡、密碼及中
    信帳戶存摺、提款卡及密碼提供予他人，可能被他人利用為
    犯詐欺取財罪之人頭帳戶使用，並經該集團成員提領，足以
    製造金流斷點，掩飾、隱匿上開犯罪所得之去向，藉此逃避
    司法追訴、處罰，然因欲辦貸款，對此一可能之危害漠不關
    心，仍率然將上開台新帳戶提款卡、密碼及中信帳戶存摺、
    提款卡及密碼交予他人任意使用，以便滿足個人獲取金錢之
    私慾，心態上顯有容任其發生之本意，其確有幫助取得上開
    2帳戶之詐騙集團成員，利用其提供之帳戶詐欺取財、洗錢
    之不確定故意甚明，本案事證已臻明確，被告犯行堪以認定
    ，應予依法論罪科刑。
二、論罪科刑：
(一)按刑法上之幫助犯，係對於犯罪與正犯有共同之認識，以幫
    助之意思，對於正犯資以助力，而未參與犯罪行為者而言，
    如未參與實行構成要件之行為，且係出於幫助之意思，提供
    助力，即屬幫助犯，而非共同正犯（最高法院49年度台上字
    第77號判決可資參照）。被告將上開台新帳戶提款卡、密碼
    及中信帳戶存摺、提款卡及密碼交予真實姓名年籍不詳之詐
    騙集團成員，容任他人以之作為詐欺取財之工具，使該詐騙
    集團成員對告訴人2人施以詐術致其等陷於錯誤後，將款項
    匯入上開台新、中信帳戶內，所為顯係對於他人遂行詐欺取
    財之犯行資以助力，而為構成要件以外之行為，亦無證據證
    明被告係以正犯而非以幫助犯之犯意參與犯罪，應認其所為
    係幫助犯而非正犯行為。
(二)按洗錢防制法所謂之洗錢，依同法第2條規定，係指：一、
    意圖掩飾或隱匿特定犯罪所得來源，或使他人逃避刑事追訴
    ，而移轉或變更特定犯罪所得；二、掩飾或隱匿特定犯罪所
    得之本質、來源、去向、所在、所有權、處分權或其他權益
    者；三、收受、持有或使用他人之特定犯罪所得而言，本案
    被告將本案帳戶交付予詐欺集團成員，嗣後告訴人雖受騙匯
    入款項，然此時之金流仍屬透明易查，在形式上無從合法化
    其所得來源，未造成金流斷點，尚不能達到掩飾或隱匿特定
    犯罪所得之來源、去向及所在之作用，惟在遭不詳成員提領
    一空後，檢警僅能憑此追查至帳戶之所有人即被告，而無法
    進一步查得真正之提款人，因而產生掩飾、隱匿之洗錢效果
    ，故而，被告雖未參與後續之提款行為，無從成立一般洗錢
    罪之直接正犯，然其將本案帳戶出借給詐欺集團成員，已為
    詐欺集團成員實施前述之洗錢犯罪，提供助力，依相同法理
    ，被告所為，自亦應屬幫助犯一般洗錢罪無誤（最高法院10
    8年台上大字第3101號刑事裁定意旨可供參照）。被告將上
    開台新帳戶提款卡、密碼及中信帳戶存摺、提款卡及密碼提
    供「資金...快速放款」所屬詐騙集團成員使用，使該集團
    成員得以持之作為收受、提領詐騙款項，製造金流斷點之工
    具，被告所為應僅止於幫助犯罪之故意，而為一般洗錢罪構
    成要件以外之行為。
(三)核被告所為，係犯刑法第30條第1項前段、第339條第1項之
    幫助詐欺取財罪，及刑法第30條第1項前段、洗錢防制法第1
    4條第1項之幫助一般洗錢罪。被告以一提供上開台新、中信
    帳戶之行為，幫助詐騙集團詐欺告訴人2人之財物及洗錢，
    係以一行為而觸犯數罪名，為想像競合犯，應依刑法第55條
    前段規定，從一重之幫助一般洗錢罪處斷。又被告係基於幫
    助之犯意而為非屬洗錢之構成要件行為，為幫助犯，且卷內
    尚無證據顯示被告已從中獲利，另考量被告提供帳戶之幫助
    手法，替代性高，難認有何特別惡性，爰依刑法第30條第2
    項規定減輕其刑。又依卷存證據，僅足認定被告對其提供之
    上開2帳戶將有助於他人從事詐騙犯行有所預見，未能證明
    被告對從事詐欺之人數有所認識，亦無從認「資金...快速
    放款」與收受店到店包裹、對告訴人2人施用詐術、提領款
    項之人係不同人，是難認被告有何幫助犯加重詐欺取財罪之
    故意，無從以幫助犯刑法第339條之4第1項第2款之加重詐欺
    取財罪相繩，附此敘明。公訴意旨雖漏未論及被告所為尚成
    立幫助洗錢罪，惟該部分與被告前開幫助詐欺取財犯行有想
    像競合犯之裁判上一罪關係，本為起訴效力所及，復經本院
    告知被告此項罪名（見本院卷第205頁），已無礙於被告防
    禦權之行使，本院自應併予審理。
(四)爰以行為人之責任為基礎，審酌被告前無任何犯罪經法院判
    刑之紀錄，有臺灣高等法院被告前案紀錄表在卷可參，素行
    尚可，然其非毫無智識程度及社會經驗之成年人，應可預見
    任意提供個人專屬性極高之金融帳戶資料予他人，將遭詐騙
    集團成員利用為詐欺取財等不法犯罪之工具，仍任意將上開
    郵局帳戶之存摺、提款卡及密碼提供他人使用，致使該帳戶
    被利用為他人犯詐欺取財罪之人頭帳戶，造成告訴人等受騙
    而受有財產上損失，並使詐騙集團恃以實施詐欺犯罪，復掩
    飾犯罪贓款去向，致執法人員不易追緝詐欺取財犯罪正犯之
    真實身分，幕後犯罪者得以逍遙法外，危害社會治安並嚴重
    擾亂社會正常交易秩序，所為實屬不該，犯後仍飾詞否認犯
    行，且迄今未與告訴人2人達成和解，賠償其等所受之損害
    ，並兼衡其於本院審理時自述大學畢業之智識程度，之前從
    事餐飲工作，目前做工，家裡有父母及兩個妹妹暨其犯罪動
    機、目的、手段等一切情狀（見本院卷第211頁），量處如
    主文所示之刑，並諭知罰金易服勞役之折算標準。
(五)被告前未曾因故意犯罪受有期徒刑以上刑之宣告，有臺灣高
    等法院被告前案紀錄表在卷可參，素行良好，其提供個人金
    融帳戶予他人使用，幫助詐欺、洗錢犯罪，所為固然非是，
    究係急於申辦貸款，一時短於思慮，基於不確定之犯意而為
    ，惡性並非重大，且依卷附被告與「資金...快速放款」之
    對話紀錄顯示，被告並未因提供帳戶獲有任何利益，復念被
    告雖容任「資金...快速放款」所屬詐騙集團向告訴人2人詐
    取金錢，然於其等遭詐騙金錢匯入被告上開2帳戶後未久，
    即通報內政部警政署反詐騙諮詢專線並報案，堪認被告此時
    已無意繼續容任犯罪發生，勉力降低損害，應已認知行為錯
    誤，信其經此偵審教訓及刑之宣告，足為警惕，應無再犯之
    虞，本院審酌上情，衡酌刑期無刑之目的及刑罰最後手段性
    ，認所宣告之刑，以暫不執行為適當，併予宣告緩刑2年，
    以勵自新。惟考量本案被告犯行顯現其法治觀念淡薄，為警
    惕其日後審慎行事，避免再犯，爰依刑法第74條第2項第5款
    、第8款、第93條第1項第2款規定，諭知應向檢察官指定之
    公益團體、地方自治團體或社區提供60小時之義務勞務，及
    應接受法治教育課程2場次，並於緩刑期間付保護管束。又
    依同法第75條之1第1項第4款規定，受緩刑之宣告而違反上
    開本院所定負擔情節重大，足認原宣告之緩刑難收其預期效
    果，而有執行刑罰之必要者，得撤銷其宣告，併此敘明。
三、沒收部分：
(一)被告提供之上開台新帳戶之提款卡及中信帳戶之存摺、提款
    卡，雖係被告所有，並為被告幫助犯罪所用之物，惟既非違
    禁物，亦非屬應義務沒收之物，且未據扣案，無證據足證現
    仍存在而未滅失，爰不予宣告沒收。又卷內資料並無證據證
    明被告有因此獲得任何不法利益，故就此部分亦不予宣告沒
    收。
(二)按犯洗錢防制法第14條之罪，其所移轉、變更、掩飾、隱匿
    、收受、取得、持有、使用之財物或財產上利益，沒收之；
    犯第15條之罪，其所收受、持有、使用之財物或財產上利益
    ，亦同，洗錢防制法第18條第1 項定有明文。惟因洗錢行為
    之標的是否限於行為人者始得宣告沒收，法無明文，是倘法
    條未規定「不問屬於犯罪行為人與否均沒收」時，自仍以屬
    於被告所有者為限，始應予沒收。查被告非實際上提款之人
    ，而係真實姓名年籍資料不詳之詐騙集團成員所提領，足見
    此等款項非屬被告所有，亦無證據證明被告就此等款項具有
    事實上之管領處分權限，參酌上開所述，自無從就附表所示
    告訴人及被害人遭詐騙之款項，依洗錢防制法第18條第1項
    宣告沒收。 
據上論斷，應依刑事訴訟法第299條第1項前段，洗錢防制法第14
條第1項，刑法第11條前段、第30條第1項前段、第2項、第339條
第1項、第55條前段、第42條第3項、第74條第1項第1款、第2項
第5、8款、第93條第1項第2款，刑法施行法第1條之1第1項，判
決如主文。
本案經檢察官劉憲英提起公訴，檢察官張學翰到庭執行職務。
中　　華　　民　　國　 110　　年　　8 　　月　　20　　日
                  刑事第二庭  審判長法  官  王耀興
                                    法  官  林惠玲
                                    法  官  游皓婷
以上正本證明與原本無異。
如不服本判決應於收受送達後二十日內向本院提出上訴書狀，並
應敘述具體理由；其未敘述上訴理由者，應於上訴期間屆滿後二
十日內向本院補提理由書(均須按他造當事人之人數附繕本)「切
勿逕送上級法院」。　　　　　　　　　　　　　　　　　　
　　　　　　　　　　　　　　　　　　書記官　李惠茹
中　　華　　民　　國　　110 　年　　8 　　月　　20　　日
附錄本案論罪科刑法條全文：
中華民國刑法第339條
意圖為自己或第三人不法之所有，以詐術使人將本人或第三人之
物交付者，處5年以下有期徒刑、拘役或科或併科50萬元以下罰
金。
以前項方法得財產上不法之利益或使第三人得之者，亦同。
前二項之未遂犯罰之。

洗錢防制法第14條
有第二條各款所列洗錢行為者，處7年以下有期徒刑，併科新臺
幣5百萬元以下罰金。
前項之未遂犯罰之。
前二項情形，不得科以超過其特定犯罪所定最重本刑之刑。

附表：

編號 被害人 詐騙時間(民國) 詐騙方式 匯款或轉帳時間 詐得金額（新臺幣） 匯入帳戶 取款時間及金額 1 杜金河 109年5月4日 真實姓名、年籍資料不詳之詐騙集團成員假冒杜金河之堂弟吳朝坪的友人，佯稱急需用錢要向吳朝坪借款，致吳朝坪陷於錯誤，但因無暇匯款而請杜金河協助匯款至指定人頭帳戶。 109年5月4日13時19分許 15萬元 中國信託商業銀行西屯分行帳號000-000000000000號（戶名：曾勝偉） 109年5月4日14時1分許，提領10萬元、同日14時3分許，提領2萬元。 2 詹湘郎 109年5月4日至109年5月5日 真實姓名、年籍資料不詳之詐騙集團成員假冒詹湘郎公司會計，要求詹湘郎加LINE後，佯稱要繳保險費而需向詹湘郎借款，致詹湘郎陷於錯誤，匯款至指定人頭帳戶。 109年5月5日14時54分許 2萬元 台新銀行逢甲分行帳號000-0000000000000000號（戶名：曾勝偉） 109年5月5日19時26分許轉出5萬元。